# 长投请教

提问人：lsx308 时间：2017-02-17 09:42:04
2016 年 9 月 3 日，A（被投资单位），B1(本次被审计单位）B2，B3，C（A法人，与其妻子持有A80%股权）署投资框架协议。B1于2016 年 12 月 13 日将投资款247.50万元转到A，占全部注册资本的19.8%。截止审计现场结束日其他事项如下： 1 、 新增的其他投资者资金也已到位，但本次新增投资A尚未由会计师事务所出具验资报告并办理工商变更。 2 、 尚未召开由新投资者参加的股东大会和董事会，未按投资协议约定选举出新的董事。B1尚未参与A日常经营活动。 3 、B2、B3 12月 31 日是B1股东，分别持股360,000.00股比例1.2001%，345,600.00股比例1.15210%。 4 、 合同约定A公司必须取得某PPP项目，否则B可以要求C回购股份，将按10%支付利息， A已取得本次投资估值前提的PPP项目中标通知书，项目正式PPP协议还没签，项目公司已取得营业执照。 5 、 2016 年 5 月 30 日B1与A签订合同约定，B向上A销售 2 套垃圾处理设备，占B全年销售收入的7.70%，，a于 2016 年 11 月验收，A作为固定资产管理。问题： 1 、B1对该投资247.50万采用哪种方法核算？是采用权益法还是挂其他应收款呢？ 2 、销售 2 套垃圾处理设备是否属于关联方交易，在个别报表和合并报表上是否需抵销？

回答人：chenyiwei
还请说明： 1 、 2016 年 5 月B1向A销售设备与 2016 年 9 月B1的入股时间是否为一揽子交易？设备销售价款金额多少？是否可能因为两项交易之间存在关联而导致销售价款或者入股作价金额不公允？ 2 、B1对A出资入股的目的？除了促进设备销售以外，有无其他考虑？ 3 、B1目前的实际经营、运作情况？

提问人：lsx308 时间：2017-02-18 09:42:36
1 、价格是公允的，毛利率和对其他客户差不多 2 、合作目的主要是布局PPP项目，现已取的PPP项目中，B1占60%，A35%，当地政府5% 3、B1是三板挂牌企业。运营正常。还没正式价入A的日常运营

回答人：chenyiwei
1 、如果尚未完成增资的相关手续，尚未享有股东权利，则列作“其他非流动资产——预付投资款”。 2 、因为是在投资前的销售，且与增资不是一揽子交易，故设备销售不作为关联交易。